---
title: "Il sonno nelle persone"
author: " di Coppo Cristian"
output:
  ioslides_presentation: null
  slidy_presentation: default
  widescreen: yes
  beamer_presentation: default
---


```{r setup, include=FALSE}
knitr::opts_chunk$set(
	echo = FALSE,
	message = FALSE,
	warning = FALSE,
	cache = TRUE
)
library(dplyr)
library(tidyverse)
library(plotly)
library(ggrepel)


#CARICO IL DATASET
sonno = read_csv("C:/Users/crist/OneDrive/Desktop/Università/DATA_SCIENCE/Progetto Finito/sleep_health_and_lifestyle_dataset.csv")

View(sonno)

#TIDY
colnames(sonno)[colnames(sonno)=="Blood Pressure"] <- "BloodPressure"
sonno1 = separate(sonno,BloodPressure, into = c("max_pressure","min_pressure"), sep = "/", convert = TRUE)
View(sonno1)

sonno2 = sonno1 %>% select(Age, `Quality of Sleep`)


#GRAFICI
sonno3= sonno2 %>% group_by(Age) %>%
                    summarise(n=n(), avg_quality = mean(`Quality of Sleep`,na.rm=TRUE)) %>%
                    arrange(desc(avg_quality))

age_quality = ggplot(data=sonno3,mapping = aes(x=Age,y= avg_quality)) +
              geom_point()+
              geom_line()+
              labs(
                title= "La qualità del sonno alle diverse età",
                x= "Età",
                y= "Indice del sonno"
              )+
                theme_classic()
age_quality
AGEQU <- ggplotly(age_quality)

              
#CALO DRASTICO A 34 ANNI --> 2 DONNE SOVRAPPESO CHE SOFFRONO DI SLEEP APNEA

sonno4 = sonno1 %>% select(Age,`Sleep Duration`) %>% 
                    group_by(Age) %>%
                    summarise(n=n(), durata_media = mean(`Sleep Duration`,na.rm=TRUE)) %>%
                    arrange(desc(durata_media))
sonno4

age_duration = ggplot(data=sonno4,mapping = aes(x=Age,y= durata_media)) +
  geom_point()+
  geom_line()+
  labs(
    title= "Età e durata del sonno",
    x= "Età",
    y= "Indice del sonno"
  )+
  theme_classic()
age_duration
AGEDU <- ggplotly(age_duration)

sonno5 = sonno1 %>% select(Age,`Quality of Sleep`,`Sleep Duration`)%>%
                    group_by(Age) %>%
                    summarise(n=n(), sleep_index = mean(`Quality of Sleep`*`Sleep Duration`, na.rm=TRUE))%>%
                    arrange(desc(sleep_index))
sonno5

age_index = ggplot(data=sonno5,mapping = aes(x=Age,y= sleep_index)) +
  geom_point()+
  geom_line()+
  labs(
    title= "Età e Indice del sonno",
    x= "Età",
    y= "Indice del sonno"
  )+
  theme_classic()
age_index
AGEIND <- ggplotly(age_index)

age34 = sonno1 %>% select(Age, `Quality of Sleep`, `Sleep Disorder`) %>%
                   filter(Age == 34)

age34

#Lavoro e sleep index 

sonno9= sonno1 %>% select(Occupation,`Quality of Sleep`, `Sleep Duration`)%>%
                  group_by(Occupation) %>%
                  summarise(n=n(), sleep_index = mean(`Quality of Sleep`*`Sleep Duration`,na.rm=TRUE))%>%
                  arrange(desc(sleep_index))
sonno9
prof_index = ggplot(data=sonno9) +
             geom_col(mapping = aes(x=Occupation,y= sleep_index,fill=Occupation))+
             coord_flip()+
             labs(
               title= "Professione e Indice del sonno",
               x= "Professione",
               y= "Indice del sonno",
               fill="Professione"
                )+
            theme_minimal()
PROFIN <- ggplotly(prof_index)



sonno10= sonno1 %>% select(Age,Gender,`Quality of Sleep`, `Sleep Duration`)%>%
                  group_by(Gender,Age) %>%
                  summarise(n=n(), sleep_index = mean(`Quality of Sleep`*`Sleep Duration`,na.rm=TRUE))%>%
                  arrange(desc(sleep_index))

gender_index = ggplot(data=sonno10) +
             geom_point(mapping = aes(x=Age,y= sleep_index, color=Gender))+
             scale_color_manual(values = c(Male = "blue", Female = "deeppink3"))+
             labs(
               title= "Genere e Indice del sonno",
               x= "Età",
               y= "Indice del sonno",
               fill="Genere",
                )+
            theme_minimal()
gender_index


sonno11= sonno1 %>% select(Gender,`Quality of Sleep`, `Sleep Duration`)%>%
                  group_by(Gender) %>%
                  summarise(n=n(), sleep_index = mean(`Quality of Sleep`*`Sleep Duration`,na.rm=TRUE))%>%
                  arrange(desc(sleep_index))

gender_bar = ggplot(data=sonno11) +
             geom_col(mapping = aes(x=Gender,y= sleep_index,fill=Gender))+
             labs(
               title= "Genere e Indice del sonno",
               x= "Genere",
               y= "Indice del sonno",
               fill="Genere"
                )+
            theme_minimal()
GENDERBAR <- ggplotly(gender_bar)



sonno12 = sonno1 %>% select(`Physical Activity Level`, `Quality of Sleep`, `Sleep Duration`,Age) %>%
                     group_by(Age) %>%
                     summarise(n=n(),sleep_index = mean(`Quality of Sleep`*`Sleep Duration`,na.rm=TRUE), avg_phy = mean(`Physical Activity Level`,na.rm=TRUE)) %>%
                     arrange(desc(avg_phy))                   
view(sonno12)


physical = ggplot(data=sonno12,mapping = aes(x=avg_phy,y=sleep_index, color=Age))    +
           geom_point()+
           labs(
               title= "Attività fisica e Indice del sonno",
               x= "Attività fisica",
               y= "Indice del sonno",
                )+
            theme_minimal()
PHYS = ggplotly(physical)
PHYS



sonno13= sonno1 %>% select(Age,`BMI Category`,`Sleep Disorder`,`Quality of Sleep`, `Sleep Duration`)%>%
                    group_by(`Sleep Disorder`) %>%
                    summarise(n=n(),sleep_index = mean(`Quality of Sleep`*`Sleep Duration`,na.rm=TRUE))%>%
                    arrange(desc(sleep_index))
view(sonno13)

dist_index = ggplot(data=sonno13) +
             geom_col(mapping = aes(x=`Sleep Disorder`,y= sleep_index, fill=`Sleep Disorder`))+
             scale_fill_manual(values = c(None="red", `Sleep Apnea`= "green",Insomnia="blue"))+
             labs(
               title= "Disturbi del sonno e Indice del sonno ",
               x= "Disturbi del sonno",
               y= "Indice del sonno",
               fill="Tipo di disturbo",
                )+
            theme_minimal()


dist_index



sonno14= sonno1 %>% select(Age,`BMI Category`,`Sleep Disorder`,`Quality of Sleep`, `Sleep Duration`)%>%
                    group_by(`BMI Category`) %>%
                    summarise(n=n(),sleep_index = mean(`Quality of Sleep`*`Sleep Duration`,na.rm=TRUE))%>%
                    arrange(desc(sleep_index))


BMI_index = ggplot(data=sonno14) +
             geom_col(mapping = aes(x=`BMI Category`,y= sleep_index, fill=`BMI Category`))+
             scale_fill_manual(values = c(Normal="cyan", `Normal Weight`= "green",Overweight="orange",Obese="red"))+
             labs(
               title= "Categria BMI e Indice del sonno ",
               x= "Categoria BMI",
               y= "Indice del sonno",
               fill="Categorie" )


BMI_index
BMI <- ggplotly(BMI_index)
BMI
```

```{css, ECHO=FALSE }
blockquote {
  background: #ffffff;
  border-left: 5px solid #ccc;
  margin: 1.5em 10px;
  padding: 0.5em 1.5em;
}

/* scrolling */
slides > slide {
  overflow-x: auto !important;
  overflow-y: auto !important;
}

/* hide page numbers */
slides > slide:not(.nobackground):after {
  content: '';
}

```


## Perchè?

- Personalmente penso che la qualità del mio sonno sia bassa 

- Voglio scoprire quali sono le prorpietà che influiscono sulla qualità del sonno 

- Confronterò le mie abitudini con i risultati ottenuti dall'analisi

- Lo scopo finale dell'analisi è quello di capire come si posizionano le mie abitudini relative al sonno rispetto a   quelle di una media di persone 

## Cosa andremo a guardare

- Età delle persone 

- Genere 

- Durata e qualità del sonno 

- Tipo di lavoro 

- Livello di attività fisica

- Stato di salute e disturbi del sonno


## Il dataset

Per svolgere questa analisi è stato utlizzato il seguente dataset, reso disponibile gratuitamente su Kaggle dall'autore 

[The Sleep Health and Lifestyle Dataset](https://www.kaggle.com/datasets/851c829b2a41e6dd0b5a60388cd4a2cfda2d54433450ed12141237416c8161bc)

Esso contiene le informazioni raccolte da un sondaggio su una popolazione di 374 persone

Queste persone sono diversificate per età (da 27 a 59 anni), genere, professione, stato di salute e stile di vita 

## Domande

- L'età influenza la qualità e la durata del sonno?

- La professione svolta influenza il sonno?

- Ci sono differenze nella qualità del sonno fra i due generi?

- Il livello di attività fisica influenza il sonno?

- Che influenza ha lo stato di salute sul sonno?

## Età e qualità del sonno
```{r}
AGEQU
```
## Osservazioni 1

Con l'avanzare dell'età la qualità del sonno migliora 

Il grafico presenta dei cali della qualità del sonno a diverse età

Tuttavia, c'è una spiegazione:
```{r}
age34
```

## Età e durata del sonno
```{r}
AGEDU
```

## Osservazioni 2

Il grafico presenta un andamento molto simile al precedente

Anche qui, infatti, la durata del sonno aumenta con l'avanzare dell'età 

I cali anche in questo caso sono dovuti a casi specifici di disturbi del sonno

## Durata e qualità del sonno

Guardando i grafici nelle slide precedenti, ci possiamo accorgere del fatto che per le persone intervistate nel sondaggio la durata del sonno e la sua qualità sono molto legate. 
Si nota, infatti, come una durata del sonno alta comporta una qualità del sonno maggiore e viceversa.

Nelle analisi successive, quindi, verrà utilizzato un unico indice chiamato "Indice del sonno" che è ottenuto dal prodotto fra durata del sonno e qualità del sonno
```{r}
AGEIND
```

## Professione e Indice del sonno
```{r}
PROFIN
```

## Osservazioni 3

Dal grafico possiamo notare come l'indice del sonno sia maggiore per persone che svolgono lavori quali Ingegnere, Avvocato, Contabile

Lavori come l'addetto alle vendite, invece, presentano un indice del sonno inferiore

Un caso particolare è quello della professione di scienziato, che in questo caso ottiene un indice del sonno basso in quanto sono stati scelti dei soggetti con disturbi del sonno 

## Indice del sonno e genere 
```{r}
GENIND <- ggplotly(gender_index)
GENIND
GENDERBAR
```


## Osservazioni 4 

Dal primo grafico possiamo notare la distribuzione dell'indice del sonno in relazione all'età, con divisione in base al genere

Notiamo come anche ad occhio si noti subito che i soggetti di genere femminile abbiamo una qualità del sonno maggiore rispetto a quelli di sesso maschile

I soggetti con l'indice del sonno più alto, inoltre, sono tutti di sesso femminile 

## Indice del sonno e attività fisica 
```{r}
PHYS
```

## Osservazioni 5

Possiamo notare che in generale, fare attività fisica comporta un miglior indice del sonno

Nel grafico, tuttavia, possiamo notare un'eccezione a questa regola (pallino in alto a sinistra)

Questo è dovuto al fatto che le persone scelte per il sondaggio di età pari a 53 anni, nonostante facciano poca attività fisica, hanno un indice del sonno molto alto

## Indice del sonno e disturbi del sonno
```{r}
dist_index
```


## Indice del sonno e categoria BMI
```{r}
BMI
```

## Osservazioni 6

Possiamo notare come sia la categoria BMI di appartenenza che i disturbi del sonno influiscano nettamente sull'indice del sonno

Le persone senza alcun disturbo del sonno presentano un indice del sonno maggiore 

Allo stesso modo appartenere alla categoria BMI Normal ha come conseguenza un migliore indice del sonno

## Conlcusioni 

In seguito all'analisi effettuata posso affermare che rispetto a i risultati le mie abitudini riguardanti il sonno sono inferiori alla media generale, ma comunque in linea con quelle di età più simili alla mia

Abbiamo visto, infatti, come l'indice del sonno in generale subisca un incremento con l'avanzare dell'età 




Grazie per l'attenzione 
